

Ricardo Díaz Matus

Perfil

Técnico en Sistemas Digitales con 2 años de experiencia en pequeños y diversos proyectos de electrónica personales. Mi capacidad analítica y creativa de diseño me permite plasmar en placas de prueba, los distintos circuitos electrónicos sean notablemente efectivos y confiables. Aparte de tener conocimientos en el manejo y soporte de equipo de cómputo, también tengo experiencia en el desarrollo web.

CONTACTO



ricardodiazmatus@gmail.com



rdiazm1500@alumno.ipn.mx



55-11-28-37-25



Ecatepec de Morelos, Estado de México



https://portafoliowebpersonal.netlify.app

HABILIDADES

Técnicas

PowerPoint

Básico Excel

Intermedio Word

Pre-Intermedio MySQL

Intermedio

Pre-Intermedio Cisco Packet Tracer

GNS3 Pre-Intermedio

Proteus Avanzado Intermedio HTML y CSS Manejo de Equipo de Intermedio

Cómputo (Hardware)

Soporte a dispositivos Intermedio

tecnológicos

Blandas

Comunicación

Capacidad analítica

Dedicación

Organización

Asertivo

Trabajo colaborativo

Autonomía en proyectos

IDIOMAS

Español: Nativo

Inglés: Pre-Intermedio

Francés: Básico

EDUCACIÓN

2015-2018 Ciudad de México.

2019-2023 Ciudad de México.

Técnico en Sistemas Digitales

C.E.C.y.T No. 1 "Gonzalo Vázquez Vela", Instituto Politécnico Nacional.

Ingeniería en Sistemas Computacionales

Escuela Superior de Cómputo, Instituto Politécnico Nacional.

EXPERIENCIA

De 11/09/2017 A 08/11/2017 (Ciudad de México).

De 12/02/2018 A 07/06/2018 (Ciudad de

México).

De 10/09/2020 A 16/01/2021 (Ciudad de México).

De 22/08/2022 A 05/09/2022

(Ciudad de México).

De 15/06/2023 A 14/12/2023 (Ciudad de México).

C.E.C.y.T No. 1 "Gonzalo Vázquez Vela"

"Prototipo de Control por Tiempo de una Rueda de la Fortuna"

- + Diseño de un Prototipo de Rueda de la Fortuna, a escala 1:10
- → Desarrollo del circuito electrónico, dónde el protagonista principal fue el manejo de un Motor de Corriente Directa (D.C), capaz de controlarse mediante un tiempo determinado, como también el control en la iluminación de led's ultrabrillantes.
- + Pruebas y verificación del circuito electrónico en conjunto con el

C.E.C.y.T No. 1 "Gonzalo Vázquez Vela"

"Laberinto con Móvil 4 Esquinas"

- + Diseño de un Móvil tipo Carro, el cuál tuviese las dimensiones y diseño correctas y concretas para que circule en un Laberinto.
- +Realización de pruebas en el Laberinto, para sincronización y optimización de tiempos del móvil.

Escuela Superior de Cómputo

"Prototipo de Aplicación Móvil "QR-Fast"

- + Implementación de un Prototipo de Aplicación Móvil para agilizar el proceso de compra dentro de un supermercado, mediante reconocimiento código QR.
- + Diseño de las interfaces y vistas del Prototipo de Aplicación Móvil.
- +Desarrollo del generador y lector de códigos QR, con lo que se identificará cada producto.

Escuela Superior de Cómputo

"Detector de Sismos Basado en Geófono con Vúmetro"

- +Desarrollo de un Prototipo Detector de Sismos Basado en Geófono con Vúmetro.
- +Diseño de las diversas fases que conforman el circuito electrónico.
- + Testeo y funcionamiento del circuito electrónico en conjunto con el Prototipo.

Escuela Superior de Cómputo

"Prototipo de Aplicación Web para el Apoyo en la Caligrafía de los Alumnos de primer grado de Primaria, mediante una Técnica de Inteligencia Artificial"

- + Diseño e Implementación de un Prototipo de Aplicación Web para el análisis de la caligrafía de las letras tipo molde dirigida a alumnos cómo profesores de primer grado de primaria.
- → Pruebas del Prototipo de la Aplicación Web en un pequeño grupo de alumnos y profesores de primer grado de primaria.